臺灣臺中地方法院刑事判決　96年度重訴字第1646號
公　訴　人　臺灣臺中地方法院檢察署檢察官
被　　　告　甲○○
選任辯護人　張慶宗律師
被　　　告　乙○○
選任辯護人　酈長春律師
上列被告因違反槍砲彈藥刀械管制條例案件，經檢察官提起公訴
（95年度偵字第19543號、96年度偵字第4744號、第10075號、96
年度少連偵字第32號、第42號），被告於本院受命法官行準備程
序時，對於犯罪事實為有罪之陳述，經本院合議庭裁定由受命
法官獨任適用簡式審判程序，判決如下：
    主    文
甲○○未經許可，持有子彈，處有期徒刑柒月，併科罰金新臺幣
肆萬元，罰金如易服勞役，以新臺幣壹仟元折算壹日，減為有期
徒刑參月又拾伍日，併科罰金新臺幣貳萬元；有期徒刑如易科罰
金，罰金如易服勞役，均以新臺幣壹仟元折算壹日。扣案之制式
子彈壹顆沒收。
乙○○未經許可，寄藏子彈，處有期徒刑捌月，併科罰金新臺幣
肆萬元；罰金如易服勞役，以新臺幣壹仟元折算壹日，減為有期
徒刑肆月，併科罰金新臺幣貳萬元；有期徒刑如易科罰金，罰金
如易服勞役，均以新臺幣壹仟元折算壹日。扣案之土製子彈貳拾
捌顆沒收。
    犯罪事實及理由
一、本案之犯罪事實：
  (1)甲○○明知具有殺傷力之子彈屬槍砲彈藥刀械管制條例列管
    之物，未經主管機關許可不得持有。竟基於持有具有殺傷力
    之子彈之犯意，於民國（下同）九十四年年初之不詳時間在
    臺南市因拾獲具殺傷力之制式子彈一顆及土造子彈之彈殼、
    彈頭（未填裝火藥，不具殺傷力）各一顆，而持有具殺傷力
    制式子彈一顆，嗣經員警於九十六年二月八日上午九時十五
    分許，持本院核發九十六年度聲搜字第五二四號搜索票於臺
    南市○○路○段七一五巷五號前執行搜索，當場於甲○○所
    有，停於現場之車牌號碼ＯＯ—ＯＯＯＯ號自小客車內查獲
    。
  (2)乙○○明知具有殺傷力之子彈屬槍砲彈藥刀械管制條例列管
    之物，未經主管機關許可不得寄藏。竟基於寄藏具有殺傷力
    之子彈之犯意，於九十五年八月間經其友人丙○○寄放後，
    寄藏金屬彈頭之土造子彈四十三顆，嗣經員警於九十六年二
    月八日上午九時四十分許，持本院核發九十六年度聲搜字第
    五二四號搜索票於臺中縣外埔鄉○○路六九之二號執行搜索
    ，於乙○○住處查獲，並扣得上開金屬彈頭之土製子彈四十
    三顆（其中十五顆採樣試射後，彈頭與彈殼業已分離而不再
    具有殺傷力）。
  (3)案經臺中縣警察局霧峰分局報請臺灣臺中地方法院檢察署檢
    察官偵查起訴。
二、認定犯罪事實之證據名稱：
  (1)被告甲○○、乙○○於本院審理時之自白。
  (2)扣案甲○○所持有之制式子彈一顆、乙○○所持有之金屬彈
    頭之土製子彈四十三顆（其中十五顆採樣試射後，彈頭與彈
    殼業已分離而不再具有殺傷力）。
  (3)內政部刑事警察局九十六年四月二十六日刑鑑字第０９６０
    ０４７３１５號槍彈鑑定書一份。
  (4)臺灣高等法院被告全國前案紀錄表（被告二人素行之認定）
三、查本件被告甲○○雖於九十四年年初某日起未經許可持有前
    開一顆制式子彈，而成立未經許可持有子彈罪，惟其繼續持
    有前開制式子彈至九十六年二月八日遭查獲時始告完結，其
    繼續持有行為之終了時，既在刑法修正施行後，自應依修正
    後之刑法論處。又寄藏係受人委託代為保管，其保管之本身
    所為之持有，係寄藏之當然結果，應僅就寄藏之行為為包括
    之評價，不應另就持有予以評價，是核被告甲○○、乙○○
    所為，均係犯槍砲彈藥刀械管制條例第十二條第四項之未經
    許可持有子彈罪及寄藏子彈罪。被告乙○○一次寄藏四十三
    顆土製子彈之犯行，乃侵害同一社會法益，為單純一罪關係
    。爰審酌被告甲○○、乙○○分別持有及寄藏具殺傷力之制
    式子彈及土製子彈，均足以對社會治安產生威脅，然念其並
    未實際將持有及寄藏子彈加以使用，且被告甲○○、乙○○
    二人犯後均坦認所為，顯有悔意等一切情狀，分別量處如主
    文所示之刑，並諭知罰金如易服勞役之折算標準。又被告二
    人所犯違反槍砲彈藥刀械管制條例罪之犯罪時間，均係在九
    十六年四月二十四日以前，所犯均合於中華民國九十六年罪
    犯減刑條例第二條第一項第三款規定之減刑條件，應依該條
    例規定減其宣告刑二分之一之如主文所示之刑，並均諭知有
    期徒刑如易科罰金及罰金如易服勞役之折算標準。扣案具有
    殺傷力之制式子彈一顆、土製子彈二十八顆，均屬違禁物，
    應依刑法第三十八條第一項第一款之規定併予宣告沒收。另
    扣案乙○○所寄藏，原具有殺傷力之土造子彈十五顆，經送
    驗試射後，彈頭及彈殼業已分離，自不再具有殺傷力，均非
    屬違禁物，尚無宣告沒收之必要，附此敘明。
據上論斷，應依刑事訴訟法第二百七十三條之一第一項、第二百
九十九條第一項前段，槍砲彈藥刀械管制條例第十二條第四項，
刑法第十一條前段、第四十一條第一項前段、第四十二條第三項
、第三十八條第一項第一款，刑法施刑法第一條之一，中華民國
九十六年罪犯減刑條例第二條第一項第三款、第七條、第九條，
判決如主文。
本案經檢察官郭景東到庭執行職務。
中　　華　　民　　國　　96　　年　　8 　　月　　24　　日
                刑事第七庭  法　官  張清洲
以上正本證明與原本無異。
如不服本判決，應於送達後十日內向本院提出上訴狀（須附繕本
），上訴於臺灣高等法院臺中分院。
                            書記官　沈筱玲
中　　華　　民　　國　　96　　年　　8 　　月　　24　　日
附錄本案所犯法條全文
槍砲彈藥刀械管制條例第12條
未經許可，製造、販賣或運輸子彈者，處1年以上7年以下有期徒
刑，併科新臺幣 500 萬元以下罰金。
未經許可，轉讓、出租或出借子彈者，處6月以上5年以下有期徒
刑，併科新臺幣 300 萬元以下罰金。
意圖供自己或他人犯罪之用，而犯前二項之罪者，處3年以上10
年以下有期徒刑，併科新臺幣 700 萬元以下罰金。
未經許可，持有、寄藏或意圖販賣而陳列子彈者，處5年以下有
期徒刑，併科新臺幣 300 萬元以下罰金。
第 1 項至第 3 項之未遂犯罰之。
